【裁判字號】    89,交上易,232
【裁判日期】    890711
【裁判案由】    過失傷害
【裁判全文】
臺灣高等法院刑事判決                          八十九年度交上易字第二三二號
    上  訴  人  臺灣臺北地方法院檢察署檢察官
    被      告  甲○○
    選任辯護人  吳孟玲
右上訴人因被告過失傷害案件，不服臺灣臺北地方法院八十九年度交易字第十三號中
華民國八十九年四月二十九日第一審判決（聲請簡易判決處刑案號：臺灣臺北地方法
院檢察署八十八年度偵字第一五○四四號原審法院認不宜以簡易判決處刑，適用通常
程序），提起上訴，本院判決如左：
    主      文
上訴駁回。
    事實及理由
一、本案經本院審理結果，認第一審判決以被告甲○○所為，係犯刑法第二百八十四
    條第一項前段過失傷害罪。因而判決甲○○因過失傷害人，處拘役拾日。如易
    科罰金，以佰元折算壹日。認事用法及量刑均無不當，應予維持，並引用第一
    審判決書（如附件）記載之事實、證據及理由。
二、公訴人依據告訴人乙○○之聲請上訴意旨略以：被告並非自首，且未與告訴人和
    解，原審量刑過輕云云。
三、經查：
（一）被告甲○○於乘騎輕型機車肇事後，在未為任何有偵查犯罪職權之公務員發覺
      前，即向到達事故現場處理員警承認肇實自首犯行接受裁判，有臺北市政府警
      察局交通警察大隊八十九年一月廿日北市警交大四字第八九六○四五六一○○
      號函及所附報案自首調查報告表壹件在卷可稽（見原審卷第九、十頁），已符
      合刑法第六十二條前段有關自首之規定，原審已於判決理由三詳為說明。
（二）本院就告訴人乙○○受傷所受之損害，勸諭被告與之當民事和解。被告表示願
      賠償新台幣（下同）五萬元，另只需有單據，尚可請求保險理賠二十萬元。告
      訴人先一再以被告並無誠意和解，不提出其具體請求賠償之金額或其他請求，
      最後則表示要求賠償一百零七萬元。雙方差距過大，無法達成協議。且依告訴
      人所受傷勢枕部皮下血腫三公分大小、症狀頭痛、皆痛等，依雙方所提出之條
      件，亦難要求被告與告訴人達成民事和解。再原審法院已審酌被告甲○○過失
      程度、犯罪後尚知悔悟坦承犯行、被害人乙○○傷勢輕微及被告甲○○迄未與
      被害人乙○○達成民事和解等一切情狀，作為量刑之依據，而判處上揭之刑，
      量刑並無不當。
（三）綜上所述，被告確有自首之情事，原審量刑亦無明顯之失出，公訴人就原審法
      院適法範圍裁量權之行使為爭執，上訴核無理由，應予駁回。
四、被告經合法傳喚，無正當理由未到庭，爰不待其到庭陳述，逕行判決。
五、據上論斷，應依刑事訴訟法第三百七十三條、第三百六十八條、第三百七十一條
    ，判決如主文。
本案經檢察官柯麗鈴到庭執行職務。
中    華    民    國    八十九    年      七        月       十一       日
                            臺灣高等法院刑事第五庭
                                審判長法  官  曾  德  水
                                      法  官  楊  貴  雄
                                      法  官  趙  功  恆
右正本證明與原本無異。
不得上訴。
                                      書記官  孫  佩  琳
中    華    民    國    八十九    年      七        月       十三       日


司法院資訊處製作；財團法人民間司法改革基金會備份。
